臺灣高等法院刑事裁定
110年度抗字第1197號
抗  告  人  
即  受刑人  韓中荷



上列抗告人即受刑人因竊盜等案件，不服臺灣新北地方法院110
年度撤緩字第33號，中華民國110年3月17日撤銷緩刑裁定（聲請
案號：臺灣新北地方檢察署110年度執聲字第279號），提起抗告
，本院裁定如下：
    主  文
抗告駁回。
    理  由
一、聲請意旨略以：受刑人甲○○因犯竊盜等案件，經臺灣士林地
    方法院（下稱士林地院）以108 年度易字第446 號、本院10
    8 年度上易字第2115號判決判處罰金新臺幣（下同）5,000 
    元、拘役40日，緩刑2 年，於民國109 年1 月8 日確定。竟
    於緩刑期前即108 年8 月31日另犯竊盜、詐欺等罪，經臺灣
    臺北地方法院（下稱臺北地院）以109 年度審簡字第464 號
    、109 年度審簡上字第119 號判決判處得易科罰金之拘役80
    日，緩刑2 年，於109 年10月8 日確定。受刑人因有上揭犯
    罪事由，合於刑法第75條之1 第1 項第1 款所定得撤銷緩刑
    宣告之原因，爰依刑事訴訟法第476 條之規定，聲請撤銷緩
    刑宣告等語。
二、原裁定意旨略以：
  ㈠受刑人甲○○前因犯侵占遺失物、竊盜等案件，經士林地院以1
    08年度易字第446 號判決判處罰金5,000 元及拘役40日，嗣
    經受刑人上訴後，本院108 年度上易字第2115號判決上訴駁
    回，緩刑2 年，於109 年1 月8 日確定（下稱前案）；另於
    緩刑期前即108 年8 月31日犯竊盜、以不正方法由收費設備
    得利罪、詐欺取財罪等，經臺北地院以109 年度審簡字第46
    4 號判決各判處拘役15、20、55日，應執行拘役80日，嗣受
    刑人上訴後，經同院以109 年審簡上字第119 號判決上訴駁
    回，緩刑2 年，於109 年10月8 日確定（下稱後案）等節，
    有各該刑事判決書、本院被告前案紀錄表在卷可憑，是受刑
    人確於緩刑前因故意犯罪，而在緩刑期內受拘役之宣告確定
    ，有刑法第75條之1 第1 項第1 款所定情形，應審酌有無「
    足認原宣告之緩刑難收其預期效果，而有執行刑罰之必要者
    」之情形，以決定是否撤銷緩刑。
  ㈡原審審酌受刑人上開2 案所犯均有竊盜罪，罪質相同，且同
    係在公共場所，徒手竊取他人財物。又受刑人所犯前案早於
    108 年5 月8 日已經臺灣士林地方檢察署檢察官起訴，該案
    經士林地院於108 年8 月30日以108 年度易字第446 號判決
    一節，有本院被告前案紀錄表可稽，是受刑人顯係於知悉前
    案已在司法機關偵審，甚至已經宣判之情形下，於宣判之翌
    日即108 年8 月31日再犯罪質相同之竊盜犯行。且被告經原
    審訊問再犯後案之原因時，否認有竊取他人之物，辯稱我以
    為悠遊卡是我的，也不知道卡片裡面有無儲值，嗣又稱我以
    為是沒有人要的等語，是被告顯然並未有所悔悟。再綜合觀
    察被告前案及後案之犯行態樣，均非迫於飢寒或生活困頓而
    有何不得已之情狀，前案復未賠償被害人所受損失，難認被
    告有何悛悔改過之意，亦難見被告有何「經此偵審教訓，應
    已知所警惕，而無再犯之虞」之情形，而足以動搖前案未及
    審酌後案情節而為緩刑宣告之理由，是前案判決宣告之緩刑
    ，難收其預期效果，有執行刑罰之必要，聲請人前開聲請，
    核無不合，應予准許，爰撤銷前案判決緩刑之宣告等語。
三、抗告意旨略以：抗告人根本沒有去聽前案宣判，等收到判決
    書都9月中之後了。後案跟當事人已經和解了，當事人根本
    沒有任何的損失，也不予追究這件事了。抗告人經過這次事
    件後，都有深刻檢討，也有心悔改，才會願意花1個多小時
    的車程去上法治教育課，12小時都完成了，真的是「經此偵
    審教訓，應已知警惕，而無再犯之虞」。抗告人要照顧80幾
    歲失智的母親，母親又有多重疾病及障礙，抗告人也要照顧
    年僅9歲，身心障礙的幼子，帶他去復健治療，抗告人還有
    上百萬的貸款要付，身心、生活、經濟壓力都很大，自己都
    得憂鬱症了，抗告人因為壓力太大，才會失去行為的正確。
    抗告人是單親媽媽，身體也不好，有多重疾病要就醫，請適
    用刑法第57、59條酌減其刑，也請法官不要撤銷緩刑，給抗
    告人一個自新的機會云云。　　　
四、按刑法第75條之1第1項規定：「受緩刑之宣告而有下列情形
    之一，足認原宣告之緩刑難收其預期效果，而有執行刑罰之
    必要者，得撤銷其宣告：一、緩刑前因故意犯他罪，而在緩
    刑期內受六月以下有期徒刑、拘役或罰金之宣告確定者。二
    、緩刑期內因故意犯他罪，而在緩刑期內受六月以下有期徒
    刑、拘役或罰金之宣告確定者。...」是檢察官依刑法第75
    條之1 第1 項規定聲請撤銷緩刑，除須符合該條各款之要件
    外，本條並採裁量撤銷主義，賦予法院撤銷與否之權限，特
    於第1 項規定實質要件為「足認原宣告之緩刑難收其預期效
    果，而有執行刑罰之必要」，供作審認之標準。亦即於上揭
    「得」撤銷緩刑之情形，法官應依職權本於合目的性之裁量
    ，妥適審酌受刑人所犯前後數罪間，關於法益侵害之性質、
    再犯之原因、違反法規範之情節是否重大、受刑人主觀犯意
    所顯現之惡性及其反社會性等情，是否已使前案原為促使惡
    性輕微之被告或偶發犯、初犯改過自新而宣告之緩刑，已難
    收其預期之效果，而確有執行刑罰之必要，並就具體個案情
    形，衡酌原宣告之緩刑是否難收其預期之效果，而確有執行
    刑罰之必要，資以決定該緩刑宣告是否應予撤銷。
五、經查：
　㈠抗告人即受刑人（下稱「抗告人」）甲○○因竊盜等案件，經
    本院108年度上易字第2115號判決駁回抗告人不服士林地院1
    08年度易字第446號判決就侵占遺失物罪判處罰金新臺幣5,0
    00元並諭知易服勞役折算標準、就竊盜罪判處拘役40日並諭
    知易科罰金折算標準，所提起之上訴，並宣告緩刑2年，於1
    09年1月8日確定在案（下稱前案），緩刑期間為109年1月8
    日至111年1月7日，而抗告人於緩刑期前之108年8月31日犯
    竊盜等罪，經臺北地院109年度審簡上字第119號判決駁回抗
    告人不服同院109年度審簡字第464號判決判處應執行拘役80
    日，所提起之上訴，於109年10月8日確定（下稱後案），嗣
    檢察官於110年2月5日向臺灣新北地方法院（下稱新北地院
    ）聲請撤銷抗告人前案之緩刑宣告，以上有上開判決書附於
    執聲字第279號卷、本院被告前案紀錄表第58、60頁以及臺
    灣新北地方檢察署函文上新北地院收狀章戳內印文日期（見
    撤緩字第33號卷第5頁）可稽，足認抗告人有於前案緩刑期
    前因故意犯後案，而在前案緩刑期內受6月以下拘役宣告確
    定之情形，且檢察官於後案判決確定後6個月內為撤銷前案
    緩刑宣告之聲請，合於刑法第75條之1第1項第1款、第2項及
    第75條第2項之規定。
  ㈡又抗告人前後案所犯均有竊盜罪，且同係在公共場所徒手竊
    取他人財物，又前案於108年5月8日已經檢察官起訴，抗告
    人顯係於知悉前案已在司法機關偵審之情形下，於108 年8 
    月31日即再犯罪質相同之竊盜罪，且抗告人經訊問再犯後案
    原因時否認竊取他人之物及辯稱：以為悠遊卡是我的，也不
    知道卡片裡面有無儲值，嗣又稱：以為是沒有人要的等語，
    抗告人顯然並未悔悟，再綜合觀察前後案犯行態樣，均非迫
    於飢寒或生活困頓而有何不得已之情狀，前案復未賠償被害
    人所受損失，難認抗告人有何悛悔改過之意，亦難見抗告人
    有何「經此偵審教訓，應已知所警惕，而無再犯之虞」之情
    形，因而足以動搖前案未及審酌後案情節而為緩刑宣告之理
    由，前案判決宣告之緩刑，難收預期效果，有執行刑罰之必
    要（見原裁定理由欄㈡），業經原審闡述甚詳。是抗告意旨
    以抗告人沒去聽前案宣判，收到判決書都9月中之後、後案
    當事人沒有損失也不予追究這件事、抗告人有心悔改，法治
    教育課12小時都完成了，真的「經此偵審教訓，應已知警惕
    ，而無再犯之虞」、抗告人要照顧80幾歲失智又有多重疾病
    的母親，也要照顧年僅9歲身心障礙幼子，還有貸款要付，
    身心、生活、經濟壓力都很大，才會失去行為的正確云云，
    並提出韓程顯萼天主教永和耕莘醫院藥袋、韓程顯萼衛生福
    利部雙和醫院藥袋、韓程顯萼衛生福利部雙和醫院診斷證明
    書、韓程顯萼亞都診所診斷證明書（以上見本院卷第17至31
    、35頁）、方彥傑衛生福利部雙和醫院診斷證明書、方彥傑
    馬偕兒童醫院診斷證明書（以上見本院卷第39至43頁）為憑
    ，請求不要撤銷緩刑，難認可採。
　㈢再揆諸前揭說明可知，抗告人所犯前後案有無適用刑法第57
    、59條酌減其刑之餘地，並非法院依職權本於合目的性裁量
    ，就具體個案衡酌原宣告緩刑是否難收預期效果，資以決定
    前案緩刑宣告是否應予撤銷時，應予審酌之因素。是抗告意
    旨以抗告人是單親媽媽，有多重疾病要就醫，並提出甲○○馬
    偕紀念醫院診斷證明書、甲○○永和復康醫院診斷書（見本卷
    院P45至49頁），請求適用刑法第57、59條，容有誤會，仍
    非可採。
六、綜上，原裁定撤銷前案宣告之緩刑，尚無違法或不當，抗告
    人所為抗告，為無理由，應予駁回。
據上論斷，應依刑事訴訟法第412 條，裁定如主文。
中　　華　　民　　國　　110 　年　　8 　　月　　6 　　日
　　　　　　      刑事第七庭  審判長法　官  孫惠琳
　　　　　　　　　　　　　　　　　  法　官  王惟琪
　　　　　　　　　　　　　　　　　  法　官  連雅婷
以上正本證明與原本無異。
不得再抗告。
                                    書記官  潘文賢
中　　華　　民　　國　　110 　年　　8 　　月　　9 　　日